臺灣雲林地方法院刑事判決　　　　　　　 94年度訴字第212號
公　訴　人　臺灣雲林地方法院檢察署檢察官
被　　　告　乙○○
選任辯護人　簡承佑律師
　　　　　　張育誠律師
上列被告因違反毒品危害防制條例案件，經檢察官提起公訴（94
年度核退偵字第18、19號），本院判決如下：
    主  文
乙○○連續販賣第壹級毒品，處有期徒刑拾年，扣案之海洛因（
驗後淨重壹點伍伍公克）沒收銷燬，外包裝袋參個、行動電話壹
支（門號0000000000號，NOKIA 廠牌）均沒收，販賣所得新台幣
壹仟元沒收，如全部或一部不能沒收時，以其財產抵償之；又連
續販賣第貳級毒品，處有期徒刑捌年，行動電話壹支（門號0000
000000號，NOKIA 廠牌）沒收，販賣所得新台幣貳萬捌仟伍佰元
沒收，如全部或一部不能沒收時，以其財產抵償之；應執行有期
徒刑拾柒年陸月，扣案之海洛因（驗後淨重壹點伍伍公克）沒收
銷燬，外包裝袋參個、行動電話壹支（門號0000000000號，NOKI
A 廠牌）均沒收，販賣所得合計新台幣貳萬玖仟伍佰元沒收，如
全部或一部不能沒收時，以其財產抵償之。
    事  實
一、乙○○，綽號「木瓜」，基於販賣第一級、第二級毒品營利
　　之概括犯意，為以下行為：
(一)乙○○於民國93年9 月12日14時許、同年月13日10時許，由
    丙○○透過公共電話與其所使用之0000000000號行動電話聯
    絡，連續2 次在雲林縣西螺鎮振興里253 號西螺小橋民宿
    302 號房內，以每包新臺幣（下同）500元之代價，將第一
    級毒品海洛因各1 包販賣予友人丙○○。迨93年9 月13日22
    時十分許，經警方對該旅社實施臨檢時，以同意搜索之方式
    搜索該房間，當場查獲乙○○所持有之海洛因3 包（驗後淨
    重1.55公克）、磨粉機一台、安非他命吸食器1 支、注射針
    筒78支、行動電話3 支（其中1 支NOKIA 廠牌行動電話，為
    被告所有，插用0000000000門號）、帳本1 本、注射用橡皮
    筋1 條、克力糖5 瓶、小袋美娜水1 包、夾鏈袋1 包、吸管
    1 包、名片盒1 個等物。
(二)乙○○復於93年7 月18日及其後每隔一、二週之不詳日期，
    或由友人甲○○以0000000000號行動電話與乙○○所使用之
    0000000000號行動電話聯繫，相約在雲林縣西螺鎮○○里○○路260 號旁豬舍進行毒品交易，或由甲○○直接親自前往
    上址豬舍探訪乙○○並與之進行毒品交易，計由乙○○3 次
    以一錢安非他命4500元之代價、1 次以半兩安非他命1 萬5
    千元之代價，將第二級毒品安非他命販賣予甲○○。
二、案經雲林縣警察局西螺分局報請臺灣雲林地方法院檢察署檢
    察官偵查起訴。
    理  由
一、訊據被告乙○○矢口否認有上開販賣第一、二級毒品之犯行
    ，辯稱：丙○○於查獲當日係去幫伊搬家，伊並無販賣海洛
    因予丙○○，甲○○伊只是認識，並沒有賣過安非他命予甲○○云云。經查：
(一)販賣第一級毒品罪部分
 1、證人丙○○於偵查中結證證稱：向綽號「木瓜」之被告買過
    海洛因2 次，分別是93年9 月12日下午2 時及同年9 月13日
    上午10時，都用公共電話打0000000000行動電話與被告聯絡
    後，在西螺鎮○○○○道附近的旅社302 號房內向被告購買
    ，每次均買500 元，是友人雷明達介紹我向被告買的等語（
    93年度偵字第3735卷第14、15頁），就何以會向被告購買海
    洛因、如何與被告聯絡交易毒品海洛因、交易之方式及地點
    ，均證述綦詳，證人丙○○與被告並無仇隙，衡情應無挾怨
    誣攀被告之可能，且參酌其供述之0000000000號行動電話亦
    確為被告所持用（此為被告所自承，並有扣案之該支NOKIA
    廠牌行動電話可佐），及證人於該次偵查中復表明願意與被
    告對質，顯非虛構等情，足認其證言應屬真實可採。
 2、證人丙○○固於本院審理時供證：當天是被告所認的妹妹叫
    我去該302 號房，要我載她去斗六，之後警方就來臨檢，在
    警局時警察叫我要指認被告，否則就要我承擔本件刑責，我
    才編造上開說詞，指認向被告買過2 次海洛因，偵查中我是
    因在警察局已經如此編造，就作同樣的供證，事實上我沒有
    向被告買過海洛因云云（見本院94年11月23日審判筆錄），
    然其於本院審理中之供證情詞，有下列諸多矛盾之處：
 (1)證人丙○○供證：當天去該302 號房是要去載被告所認的妹
    妹云云，但被告卻供稱：是找丙○○去幫忙搬家云云，二者
    供詞已有出入，證人丙○○復未能說出要伊去載她者之姓名
    ，顯與常情有違。
 (2)選任辯護人詰問其是否於警詢中供證向被告買過2 次海洛因
    之時間、地點及方式，證人丙○○供證：那是自己編的云云
    ，嗣選任辯護人詰問其何以偵查中又為相同之供證，證人丙○○則稱證：我確實有向被告買過2 次沒錯云云，選任辯護
    人復重複請證人確認是否在庭之被告販賣海洛因時，證人丙○○則沈默許久不答，之後本院詰問其究係何時地向被告買
    過2 次海洛因？證人復沈默不答，本院請其再確認是否向在
    場之被告買過海洛因時，證人則又答稱：沒有，剛才辯護人
    詰問時是說錯了云云（見同上審判筆錄第7 、8 、11、12頁
    ），足見其證詞反覆，迴護之舉表露無遺。
 (3)證人丙○○自承其於該次臨檢時警方在其身上並未扣得任何
    毒品，以證人自身有施用毒品之經驗，及證人乃智識健全之
    成年男子，衡情均知警方不可能誣指其有販賣毒品之犯行，
    則其供證：是因警察叫伊要指認被告販賣毒品，否則就要伊
    承擔本件刑責云云，即屬無稽。況本院詰問其何以知悉被告
    之聯絡電話，證人竟供證：是看到朋友打電話給被告，就記
    住被告之行動電話號碼云云，更違常情，蓋苟非經常撥打之
    行動電話號碼，或有所記錄，一般人不可能看人撥打電話號
    碼即能清楚記憶，益徵證人確曾撥打過被告之行動電話號碼
    與之聯絡購買毒品事宜。
    準此，證人丙○○於本院審理中之供證情詞，洵屬迴護被告
    之詞，為本院所不採。
 3、證人丁○○於本院審理中固供證：伊在該302 號房租住之3
    、4 天期間，並沒有看過丙○○給被告錢，或被告交毒品予
    丙○○等情，然其復證稱：伊白天有工作，大部分不在該
    302 號房內等語（本院94年9 月21日審判筆錄第8 頁），參
    酌證人丙○○於偵查中供證其向被告購買海洛因之時間分別
    是上午10時及下午2 時許，彼時證人丁○○均因工作外出，
    自不會目睹交易之情節，是其於本院審理中之供證情詞，尚
    不足為有利於被告之認定。
(二)販賣第二級毒品部分
 1、證人甲○○於偵查中具結證稱：自93年7 月18日起，差不多
    1 、2 週買1 次，共買4 次，前3 次各買1 錢4500元，最後
    1 次買半兩，15000 元，有時直接至西螺鎮○○路260 號旁
    的豬舍找他，如果有就跟他買，有時會先以0000000000電話
    打他的0000000000電話聯絡，問他在不在，有無毒品，都是
    一手交錢，一手交貨等語（93年度偵字第4211號案卷第21、
    22 、31 、32頁），就如何與被告聯絡交易毒品安非他命、
    交易之方式及地點，均證述綦詳，於本院審理中復證稱：向
    綽號「木瓜」者購買安非他命，購買之次數、聯絡方式及交
    易地點與偵查中之供證大致相符，再參以證人甲○○指證之
    交易地點即上址豬舍，被告自承確在該處租住過，及其所供
    證之被告0000000000號聯絡電話亦屬相符等情，堪認證人甲○○上開偵、審中之供證情詞確屬真實。
 2、證人甲○○於本院審理中雖指認：綽號「木瓜」者比在場之
    被告矮，且比較瘦云云，然其亦供證：我記性不好，現在已
    事隔1 年多了，不太有印象，不敢確定「木瓜」是否在場之
    被告等語（本院94年11月9 日審判筆錄第5 、6 頁），然證
    人甲○○於偵查中已明確指認「木瓜」即在庭之被告等情（
    93年度偵字第4211號案卷第31、32頁），參以偵查中指認當
    時距其購買之時間僅3 、4 個月，記憶自較為深刻，應無誤
    認之虞，是其於本院審理中不敢確認是否向被告購買安非他
    命之證詞，自不足為有利於被告之認定。
(三)按海洛因、安非他命分別係毒品危害防制條例第2 條第2 項
    第1 、2 款所定之第一、二級毒品，物稀價昂，其持有販賣
    者，政府查緝甚嚴，苟非有利可圖，當不願甘冒法律制裁之
    風險，而予販賣；又按販賣毒品乃違法行為，非可公然為之
    ，亦無公定價格，容易分裝並增減份量，而每次買賣之價量
    ，輒因買賣雙方關係之深淺、資力、需求量及對行情之認知
    、來源是否充裕、查緝是否嚴緊、購買者被查獲時供出購買
    對象之風險評估等因素，而異其標準，非可一概而論，而販
    賣之利得，除被告坦承犯行或價量俱臻明確外，委難查得實
    情，販賣之人從價差或量差中牟利之方式雖異，其意圖營利
    之販賣行為則同一，職是，即使未經查得實際販賣之利得，
    但除非別有事證，足認係按同一價量委買或轉售，確未牟利
    外，尚難執此遽認非法販賣之證據有所未足，而認無營利之
    意思，或阻卻販賣犯行之追訴（最高法院87年台上字第3164
    號判決意旨參照）。本案被告雖矢口否認有販賣海洛因、安
    非他命之事實，致無法查得被告販賣之實際利得，惟被告與
    證人丙○○、甲○○並無特殊關係，自無平價轉讓毒品甘負
    風險之理，足認被告主觀上有販賣營利之意圖，甚為明灼。
二、核被告所為，係犯毒品危害防制條例第4 條第1 項之販賣第
    一級毒品罪及同條第2 項之販賣第二級毒品罪。被告2 次販
    賣第一級毒品海洛因及4 次販賣第二級毒品安非他命之行為
    ，均時間緊接，犯罪基本構成要件相同，顯係基於概括之犯
    意反覆為之，應各依連續犯規定論以一販賣第一、二級毒品
    罪，並加重其刑（販賣第一級毒品罪，因該罪之法定刑為死
    刑或無期徒刑，及販賣第二級毒品罪法定本刑無期徒刑部分
    ，依法均不得加重）。被告非法持有第一級毒品海洛因、第
    二級毒品安非他命之低度行為，為其後販賣之高度行為所吸
    收，均不另論以持有罪。被告雖有上述販賣第一級毒品之犯
    行，然審酌被告販賣次數僅2 次，每次販賣僅約500 元之金
    額，數量不多，其犯罪情節尚非重大，惡性非難性與犯罪情
    節均甚輕，犯罪情狀非無可憫，如科以法定最低度刑無期徒
    刑仍嫌過重，有法重情輕、罪刑不相當之情形，爰就販賣第
    一級毒品罪部分，依刑法第59條之規定減輕其刑。審酌被告
    販賣第一、二級毒品，助長毒品流傳氾濫，戕害國民身心健
    康，且有危害社會治安之虞，犯後否認犯行，及其販售之數
    量非鉅等情，分別量處如主文所示之刑，並定其應執行刑為
    有期徒刑17年6 月，以資懲儆。扣案之海洛因（驗後淨重
    1.55公克），應依毒品危害防制條例第18條第1 項前段宣告
    沒收銷燬之。至毒品海洛因外包裝袋3 個，係被告所有供作
    包裝毒品以防止毒品裸露、逸出及潮濕並便於攜帶，應屬供
    本件販賣毒品犯罪之物；又扣案之0000000000門號之行動電
    話1 支（紅色NOKIA 廠牌），乃被告所有供聯絡販賣海洛因
    所用之物，及販賣毒品海洛因所得1000元，及安非他命所得
    28500 元，應均依毒品危害防制條例第19條第1 項規定宣告
    沒收，並就販賣所得，諭知如全部或一部不能沒收時，以其
    財產抵償之。至扣案之其餘物品磨粉機1 台、安非他命吸食
    器1 支、注射針筒78支、注射用橡皮筋1 條、克力糖5 瓶、
    小袋美娜水1 包、夾鏈袋1 包、吸管1 包、名片盒1 個等物
    ，被告已陳明係其攜帶施用毒品所用之物，另行動電話2支
    、帳本1 本，被告供稱係丁○○所有之物，本院復查無證據
    足資證明上開物品係供本件販賣犯行所用之物，爰均不予宣
    告沒收。
據上論斷，應依刑事訴訟法第299 條第1 項前段、毒品危害防制
條例第4 條第1 項、第2 項、第18條第1 項前段、第19條第1 項
，刑法第11條前段、第56條、第59條、第51條第5 款、第9 款，
判決如主文。
本案經檢察官賴政安到庭執行職務
中　　華　　民　　國　　94　　年　　12　　月　　7　　日
            刑事第六庭  審判長法  官  趙家光
                              法  官  林俊良
                              法  官  蔡世芳
以上正本證明與原本無異。
如不服本判決，應於判決送達後10日內，向本院提出上訴狀。（
須附繕本）
                              書記官　蕭應欽
中　　華　　民　　國　　94　　年　　12　　月　　7 　　日
附錄本案論罪科刑條文：
毒品危害防制條例第4 條第1 項
製造、運輸、販賣第一級毒品者，處死刑或無期徒刑；處無期徒
刑者，得併科新臺幣1 千萬元以下罰金。
毒品危害防制條例第4條第2 項
製造、運輸、販賣第二級毒品者，處無期徒刑或7 年以上有期徒
刑，得併科新臺幣7 百萬元以下罰金。
